【裁判字號】    99,簡上,540
【裁判日期】    991230
【裁判案由】    傷害
【裁判全文】
臺灣高雄地方法院刑事判決             99年度簡上字第540號
上  訴  人  臺灣高雄地方法院檢察署檢察官
上  訴  人  陳明德
即  被  告
上列上訴人因被告傷害案件，不服本院民國99年9 月29日99年度
簡字第1113號第一審刑事簡易判決（臺灣高雄地方法院檢察署檢
察官起訴書案號：98年度偵字第37111 號），提起上訴，本院管
轄第二審之合議庭判決如下：
    主  文
上訴駁回。
    事實及理由
一、本件經本院審理結果，認第一審判決上訴人即被告陳明德係
    犯刑法第277 條第1 項之傷害罪，量處拘役55日，並諭知如
    易科罰金以新臺幣（下同）1,000 元折算1 日，其認事、用
    法及量刑均無不當，應予維持，除引用第一審判決書記載之
    犯罪事實、證據及理由（如附件判決書）外，並補充被告於
    本院審理時之自白（見本院卷第51頁）。
二、被告上訴意旨略以：原審判決未考量係告訴人劉廖麗美先至
    其住處竊其所有之扣案木棍，故始與告訴人拉扯木棍並因而
    致告訴人受傷，顯有偏頗，爰據此聲明上訴云云。
三、檢察官依告訴人請求而上訴之意旨則略以：被告犯後否認犯
    行，又迄未與告訴人和解，原審量刑顯屬過輕，爰提起本件
    上訴。
四、按關於刑之量定係實體上賦予法院得為自由裁量之事項，倘
    其未逾越法律所規定之範圍或濫用其權限，即不得任意指摘
    為違法或不當（最高法院75年臺上字第7033號判例意旨可參
    ）。查被告提起本件上訴後，已於本院審理程序中坦承犯行
    ，核其自白，與起訴書所載事證相符，堪認屬實。另被告辯
    稱是告訴人先竊其木棍乙節，已為告訴人所否認（見本院卷
    第44頁），則其所辯已非無疑。況縱告訴人確有拿取其之扣
    案木棍，仍不得據此謂被告可以持該木棍毆打告訴人，而得
    解免被告之刑事責任，是本件事證明確，被告確係犯刑法第
    277 條第1 項之傷害罪。原審以被告罪證明確，審酌被告僅
    因細故，即恣意持上開木棍造成被害人劉廖麗美受有原審判
    決所載型態、大小、程度之傷害，復考量雙方前曾屢次因故
    發生糾紛，尤以告訴人於民國98年5 月18日在高雄市前鎮區
    ○○○路97號謾罵被告之同居人洪鈺雯，進而發生口角、互
    毆，嗣告訴人、案外人洪鈺雯均經本院以99年度易字第622
    號判刑在案，被告則另經臺灣高雄地方法院檢察署檢察官以
    98年度偵字第21424 號以罪嫌不足為不起訴處分確定乙節之
    衝突為甚，有被告臺灣高等法院前案紀錄表及上開判決書、
    處分書可憑（見偵卷第45至46頁、原審卷第4 至7 頁），致
    被告與被害人間嫌隙甚深，並參酌被告犯後未能與被害人達
    成和解，暨其犯罪時所受刺激、犯罪之動機、目的、手段、
    所持木棍長度、粗細、重量，兼衡其教育程度為國中畢業、
    家境小康、做工謀生（見偵卷第4 頁）等一切情狀，量處拘
    役55日，並諭知如易科罰金以1,000 元折算1 日，其認事、
    用法尚無違誤，並已將被告犯後未能與被害人達成和解之情
    納入量刑之因素。再佐以告訴人另對被告提起附帶民事訴訟
    繫屬本院，有99年度附民字第358 號卷可查，足認原審判決
    之量刑，暨審酌之各項情狀亦屬妥適，應予維持。被告、檢
    察官分以前揭意旨提起上訴，均無理由，均應予駁回。
據上論斷，應依刑事訴訟法第455 條之1 第1 項、第3 項、第36
8 條、第373 條，判決如主文。
本件經檢察官陳俊宏到庭執行職務。
中    華    民    國    99    年    12    月    30    日
              刑事第十七庭  審判長法  官  陳培維
                                  法  官  陳君杰
                                  法  官  余銘軒
以上正本證明與原本無異。
不得上訴。
中    華    民    國   100    年    1     月    3     日
                                  書記官  吳書逸

司法院資訊處製作；財團法人民間司法改革基金會備份。
